臺灣高雄地方法院民事判決
111年度雄簡字第810號
原      告  蔡雪惠  
訴訟代理人  陳豐裕律師
被      告  許宗益  
兼
法定代理人  許正隆  
上列當事人間損害賠償(交通)事件，本院民國111年8月25日辯論
終結，判決如下：
    主  文
被告應連帶給付原告新臺幣100,343元及自民國111年2月9日起至
清償日止按週年利率百分之5 計算之利息。
原告其餘之訴駁回。
訴訟費用由被告連帶負擔。
本判決第1項得假執行。但被告以新臺幣100,343元為原告欲供擔
保後得免為假執行。
    事實及理由
一、本件被告未於言詞辯論期日到場，核無民事訴訟法第386 條
    所列各款情形，爰依到場原告之聲請，由其一造辯論而為判
    決。
二、原告主張：被告乙○○於民國110年3月4日無駕駛執照駕駛車
    輛，沿高雄市三民區大昌一路由南向北方向行駛近建工路口
    時擬右轉，惟原告直行至上開路口，被告乙○○未禮讓原告先
    行，旋即靠右行駛與騎乘車牌號碼000-0000號機車(下稱系
    爭機車)之原告發生碰撞，致原告人車倒地，受有左胸壁挫
    傷併左側第2肋骨骨折、左肩挫傷、左大腿及小腿挫傷之傷
    勢，受有醫療費用新臺幣（下同）55,707元、交通費用4,69
    8元、看護費60,000元、薪資損失252,548元及精神慰撫金70
    0,000元、系爭機車及物品18,250元之損害，應由被告乙○○
    賠償，又其為已滿18歲之未成年人，被告甲○○為其法定代理
    人，應連帶賠償之。爰依侵權行為法律關係提起本件訴訟。
    並聲明：被告應連帶給付原告1,091,823元，及其中1,073,5
    73元自起訴狀繕本送達翌日起至清償日止按週年利率百分之
    5 計算之利息；18,250元自準備書狀繕本送達翌日起至清償
    日止按週年利率百分之5 計算之利息。
三、被告未於言詞辯論期日到庭，先前亦未為任何陳述或答辯。
四、本院之判斷
　㈠按汽車行駛時，駕駛人應注意車前狀況及兩車並行之間隔，
    並隨時採取必要之安全措施，不得在道路上蛇行，或以其他
    危險方式駕車；汽車行駛至交岔路口，轉彎車應讓直行車先
    行，道路交通安全規則第94條第3項、第102條第1項第7款分
    別定有明文。原告主張被告乙○○未禮讓直行原告，欲轉彎偏
    右行駛肇致本件事故等情，提出高雄市政府警察局道路交通
    初步分析研判表為證，被告經合法通知未到庭或以書狀為爭
    執，堪信上開事實為真實。是依前引規定，本件被告乙○○就
    本件事故發生自有過失，應負擔損害賠償責任。
　㈡次按因故意或過失，不法侵害他人之權利者，負損害賠償責
    任；不法侵害他人之身體或健康者，對於被害人因此增加生
    活上之需要時，應負損害賠償責任；不法侵害他人之身體、
    健康者，被害人雖非財產上之損害，亦得請求賠償相當之金
    額；不法毀損他人之物者，被害人得請求賠償其物因毀損所
    減少之價額，民法第184條第1項前段、第193 條第1項、第1
    95條第1、3 項、第196條分別定有明文。原告主張被告過失
    肇致本件事故發生應堪採信，已如前述。故被告就原告因事
    故所生之損害自應負賠償責任，茲就原告請求之項目及金額
    ，分敘如下：
　⒈醫療費用：原告主張其因本件事故支出醫療費用55,707元，
    並提出診斷證明書、醫療費用收據為證，核屬相符，故原告
    請求被告賠償醫療費用55,707元尚屬有憑。
  ⒉交通費用：原告主張因就醫支出交通費4,698元，並提出收據
    為證。審酌原告受有下肢傷害，其搭乘計程車尚屬必要，是
    以原告請求交通費4,698元洵屬有據。
　⒊看護費：原告固主張受有看護費60,000元之損害，惟其未提
    出單據以實其說。且原告110年3月4日下午及此後每個工作
    日均有到職，有出勤紀錄可佐( 見本院卷第381至389頁)，
    難認有不能自理生活而需要他人看護之必要，此部分請求不
    應准許。
　⒋薪資損失：原告雖主張因事故4個月不能工作受有損害252,54
    8元，並提出薪資單為證。原告提出之診斷證明書固記載休
    養期間為3個月( 見本院卷第127頁)，惟其在110年3月4日下
    下午及此後每個工作日均有到職，有出勤紀錄可佐( 見本院
    卷第381至389頁)，可見實際上原告所受之傷害非完全無法
    工作。惟原告因此在醫師建議之休養期間3個月內，因傷或
    不適就醫請公傷病假之薪資損失，應屬原告因本件事故所受
    之損害。原告薪資單雖無實際扣薪，然此係因公傷病假中雇
    主依勞動基準法規定需按原領工資補償，是以原告稱公傷病
    假為半薪等語( 見本院卷第470頁)，故原領工資補償之半薪
    損害應由被告賠償之。觀諸原告自事故起3個月公傷病假時
    數為28小時，原告本薪35,700元有薪資單可佐( 見本院卷第
    391頁)，每小時薪資應為149元(35700元/30/8/2=149)，則2
    8小時之半薪為2,086元(149*28/2=2086)；又此3個月期間內
    與公傷病假同日或相鄰之特休，原告主張因不適就醫或休養
    尚屬合理，而有薪特休係原告依勞動基準法之權利，難謂無
    損害而免除加害人之賠償責任，是以醫師建議之休養期間3
    個月內25小時之特休時數薪資3,725元應由被告賠償之。至
    於逾越醫師建議休養3個月期間之公傷病假及特休，因客觀
    尚非不能工作，原告基於其個人時間運用而在客觀上得工作
    之上班時間就醫所生之薪資損害，難認屬於客觀尚有休養必
    要不能工作之損害。故原告此部分請求應以5,811元(2086+3
    725)有理由，逾此範圍難認有必要。
　⒌精神慰撫金：原告因本件事故受有身體傷害，依前引規定足
    認原告請求非財產上賠償即慰撫金要屬有據。審酌原告所受
    之傷害程度，及原告及被告名下所得均非鉅等一切情狀，認
    原告請求之精神慰撫金100,000元尚屬適當，應予准許。逾
    此範圍請求應予駁回。
　⒍系爭機車及物品費用：原告主張系爭機車維修費用17,00元、
    安全帽費用1,250元，並提出估價單及收據為憑( 見本院卷
    第237、241頁)。系爭機車105年9月出廠，依行政院所頒固
    定資產耐用年數表及固定資產折舊率表，機械腳踏車之耐用
    年數為3年，系爭機車零件於本件事故發生時已逾耐用年數
    ，扣除折舊後之修復費用估定為4,250元【計算方式：1殘價
    ＝取得成本÷( 耐用年數＋1)即17,000÷(3+1)≒4,250】；另安
    全帽部分因行政院主計處公布之固定資產耐用年數表及什項
    設備分類明細表中並無針對安全帽使用年限為規定，爰參考
    什項設備分類明細表中金屬材質之防彈盔使用年限為5年，
    據此依平均法計算折舊，原告主張安全帽使用年數在1至2年
    間( 見本院卷第469頁)，是以1.5年計算扣除折舊額後安全
    帽為937元【計算方式：1.殘價＝取得成本÷( 耐用年數＋1)即
    1,250÷(5+1)≒208（小數點以下四捨五入）；2.折舊額 ＝(取
    得成本－殘價)×1/（耐用年數）×（使用年數）即(1,250－208
    ) ×1/5×（1+6/12）≒313（小數點以下四捨五入）；3.扣除
    折舊後價值＝（新品取得成本－折舊額）即1,250－313＝937】
    ，則原告此部分請求5,187元為有理由，逾此範圍礙難准許
    。
  ⒎綜上，上開金額合計為171,403元(醫療費用55,707元+交通費
    4,698元+薪資損失5,811元+慰撫金100,000元+系爭機車及物
    品5,187元)。
  ㈢另按保險人依本法規定所為之保險給付，視為被保險人損害
    賠償金額之一部分，被保險人受賠償請求時，得扣除之強制
    汽車責任保險法第32條規定。是被保險人受賠償請求時，得
    依上開規定扣除請求權人已領取之保險給付。經查，原告已
    領取強制汽車責任保險金71,060元（見本院卷第553頁），
    則被告應賠償之金額171,403元扣除上開理賠金額後，原告
    尚得再請求被告賠償100,343元。
　㈣末按無行為能力人或限制行為能力人，不法侵害他人之權利
    者，以行為時有識別能力為限，與其法定代理人連帶負損害
    賠償責任；前項情形，法定代理人如其監督並未疏懈，或縱
    加以相當之監督，而仍不免發生損害者，不負賠償責任，民
    法第187條第1項前段定有明文。本件被告乙○○於本件事故發
    生時未滿20歲，被告甲○○為其法定代理人，有戶籍謄本可考
    ( 見本院卷第273頁)，審酌被告乙○○於本件故發生時已滿17
    歲，應具有相當智識及辨識能力，故原告請求被告甲○○連帶
    賠償有理由。　
五、從而，原告依侵權行為法律關係提起本件訴訟，請求被告應
    連帶給付原告100,343元及自起訴狀繕本送達翌日即111年2
    月9日起至清償日止按週年利率百分之5 計算之利息為有理
    由，應予准許。逾此部分之請求無理由，應予駁回。
六、本件原告勝訴部分，係適用簡易訴訟程序所為被告敗訴之判
     決，依民事訴訟法第389 條第1 項第3 款之規定，應依職
    權 宣告假執行。並依職權諭知免為假執行之擔保金額。 
七、至兩造其餘之攻擊防禦方法及未經援用之證據，經本院斟酌
    後，認為均不足以影響本判決之結果，自無逐一詳予論駁之
    必要，併此敘明。　　
八、據上論結，原告之訴一部有理由一部無理由，依民事訴訟法
    第79條、第389 條第1 項第3 款、第392 條第2 項規定，判
    決如主文。
中　　華　　民　　國　　111 　年　　9 　　月　　 8　　日
                  高雄簡易庭　法　　　官  楊詠惠
以上正本係照原本作成。
如不服本判決，應於送達後20日內，向本院提出上訴狀並表明上
訴理由，如於本判決宣示後送達前提起上訴者，應於判決送達後
20日內補提上訴理由書（須附繕本）。
中　　華　　民　　國　　111 　年　　9 　　月　　8 　　日
    　　　　　　　　　　　  　書　記　官  蔡佩珊